臺灣高雄地方法院刑事判決　　　　　　　　　　　　九十二年度重訴字第一○五號
　　公　訴　人　臺灣高雄地方法院檢察署檢察官
　　被　　　告　庚○○
　　選任辯護人　賴玉山律師
　　　　　　　　楊昌禧律師
　　被　　　告　甲○○
　　右　一　人
　　選任辯護人　鄭國安律師
　　　　　　　　吳麗珠律師
　　　　　　　　陳炳彰律師
　　被　　　告　戊○○
　　右　一　人
　　選任辯護人　江雍正律師
　　　　　　　　許乃丹律師
　　　　　　　　陳彗錚律師
　　被　　　告　丙○○
　　右　一　人
　　選任辯護人　林樹根律師
　　　　　　　　邱麗妃律師
　　　　　　　　莊雯琇律師
　　被　　　告　己○○
　　右　一　人
　　選任辯護人　鄭國安律師
　　　　　　　　洪條根律師
　　　　　　　　蘇精哲律師
右列被告等因違反槍砲彈藥刀械管制條例等案件，經檢察官提起公訴（九十二年度偵
字第一五一五五號），本院判決如左：
    主  文
庚○○共同連續未經許可販賣手槍，處無期徒刑，併科罰金新台幣柒佰貳拾萬元，罰
金如易服勞役，以罰金總額與陸個月之日數比例折算，褫奪公權終身。扣案如附表一
所示之物（除編號三十之未具殺傷力制式手槍外）、未扣案之行動電話（門號為00
00000000號）壹支及新台幣肆拾萬元，均沒收。
甲○○共同連續未經許可販賣手槍，累犯，處有期徒刑拾伍年，併科罰金新台幣參佰
萬元，罰金如易服勞役，以罰金總額與陸個月之日數比例折算，褫奪公權捌年。扣案
如附表一所示之物（除編號三十所示之未具殺傷力制式手槍外）、未扣案之行動電話
（門號為0000000000號）壹支及新台幣肆拾萬元，均沒收。
戊○○連續未經許可販賣手槍，處有期徒刑拾年，併科罰金新台幣伍拾萬元，罰金如
易服勞役，以罰金總額與陸個月之日數比例折算，褫奪公權陸年。扣案如附表一編號
六十九及七十號所示具有殺傷力之制式手槍貳支、行動電話貳支（門號為00000
00000號、0000000000號）及新台幣壹佰陸拾貳萬元，均沒收。
丙○○連續未經許可販賣手槍，處有期徒刑拾年，併科罰金新台幣伍拾萬元，罰金如
易服勞役，以罰金總額與陸個月之日數比例折算，褫奪公權陸年；扣案如附表一編號
六十九及七十號所示具有殺傷力制式手槍貳支、諾基亞牌八八五五型（門號為000
0000000號）行動電話壹支及未扣案之新台幣陸萬元，均沒收。又未經許可持
有手槍，處有期徒刑伍年貳月，併科罰金新台幣伍萬元；扣案如附表二所示之物，均
沒收。應執行有期徒刑拾伍年，併科罰金新台幣伍拾貳萬元，罰金如易服勞役，以罰
金總額與陸個月之日數比例折算，褫奪公權陸年。扣案如附表一編號六十九及七十號
所示具有殺傷力制式手槍貳支、如附表二所示之物、諾基亞牌八八五五型（門號為0
000000000號）行動電話壹支及未扣案之新台幣陸萬元，均沒收。
己○○未經許可持有手槍，處有期徒刑陸年，併科罰金新台幣拾伍萬元，罰金如易服
勞役，以新台幣玖佰元（即銀元參佰元）折算壹日。未扣案具有殺傷力之制式九○手
槍貳支及扣案之諾基亞牌六一○○型（門號為0000000000號）行動電話壹
支，均沒收。
    事  實
一、庚○○係設在高雄市○鎮區○○街七十號六樓「鉅億企業有限公司」負責人，專
    門從事冷凍漁貨進出口，甲○○（前於民國八十四年間因違反麻醉藥品管理條例
    案件，經法院判處有期徒刑七月確定後，又於八十六年間又因違反前開條例，經
    法院判處有期徒刑八月確定，並於八十七年二月六日縮短刑期執行完畢）為其雇
    用之員工，渠二人均明知手槍及子彈係經行政院公告管制進出口物品，非經我國
    主管機關之許可，不得私運進口，且不得販賣，為牟取不法之暴利，竟共謀由庚○○出資自菲律賓購買管制進口之手槍及子彈，甲○○負責幫忙包裝、夾藏及接
  運槍枝、子彈之工作，共同私運槍枝、子彈進口，以供販售圖利，庚○○允諾事
    成後給予甲○○新台幣（下同）一百萬至二百萬元酬勞。謀議既定，庚○○與甲○○即共同基於私運管制物品進口及販賣槍枝、子彈之犯意聯絡，先由庚○○自
    九十一年七月初起至九十二年五月間止，多次利用前往菲律賓接洽漁貨生意之便
    ，委託菲律賓販槍集團中之香港籍綽號「強生」之真實姓名不詳成年男子，在菲
    律賓馬尼拉以衝鋒槍類型每支以十萬元、制式九０手槍每支四至五萬元、制式點
    二五手槍（俗稱掌心雷）每支二萬五千元至三萬元、子彈每顆二十元之價格予以
    收購，每次收購約三至五支，再將購得之槍枝、子彈藏放於當地承租之倉庫內，
    並自九十一年七月起多次與甲○○共同或單獨前往菲律賓馬尼拉以防水膠帶包裝
    槍枝、子彈，伺機走私槍、彈進入國內。嗣於九十二年五月中，庚○○認時機成
    熟即先前往菲律賓馬尼拉，於同年六月八日甲○○再前往會合，二人再一同將已
    包裝完成之如附表一所示之制式衝鋒槍、手槍等長短槍枝共計七十二支及各式子
    彈一萬三千四百顆，以白色塑膠袋裝做為記號，將之夾藏於所購得之三百六十六
    箱小卷、花枝漁貨中（夾藏槍枝之漁貨共有五十六箱），再一同送入冷凍房內結
    冰，並向菲律賓海關填報漁貨出口轉運至中國大陸深圳港。同年六月底，庚○○
    以每公斤五元之價格（合計十公噸約五萬元）利用不知情之鍾順正所經營之「生
    富漁業有限公司」前往中國大陸深圳港私運回國，鍾順正乃以無線電連絡該公司
    所屬仍在海上作業之「鴻錦號」單拖網近海漁船於同年七月十日進入深圳港裝載
    漁貨，於七月十一日完成裝船後隨即離開深圳港，並於七月十三日二十二時二十
    分許私運入高雄第二港口，同年七月十四日凌晨開始卸下漁貨作業，並由不詳之
    搬運公司將庚○○託運而藏有槍、彈之漁貨載運至高雄市前鎮區○○○○路六十
    六號「大德冷凍廠」庚○○已預先承租之三一六室冷凍房內藏放，並由甲○○簽
    收。庚○○於同年七月十五日由澳門返國後，旋於翌日（即十六日）夥同甲○○
    前往冷凍庫房內將該批夾藏槍枝、子彈之漁貨五十六箱解凍取出，再將該走私之
    大批槍、彈以飼料袋綑裝移置至「大德冷凍廠」三二七室冷凍房內藏置，伺機脫
    手販售。
二、庚○○於同年七月十七日十七時許，駕駛車號ＺＢ－九四一三號自用小客車搭載
    甲○○前往「大德冷凍廠」三二七室冷凍房內取出前開私運入境之三十二支槍枝
    及不詳數目之子彈，載往高雄市○鎮區○○路二十九號三樓之二甲○○租處藏放
    ，並將包裝防水膠帶拆下，經洗滌上油整理後，庚○○即連絡槍枝仲介販戊○○
    ，佯稱該私運進口之槍械係其友人所有，願以制式九０手槍附贈五十顆子彈每支
    二十萬元之價格販售，惟需先交付價金，戊○○隨即於同日告知亦為槍枝仲介販
    之丙○○，其願以制式九０手槍附贈五十顆子彈每支二十三萬元價格販賣，丙○○表明願購買俗稱「沙漠之鷹」及「金牛星」之制式九○手槍各一支，並於同月
    十八日晚間，在高雄市○○區○○路之「鄧師父腳底按摩店」，交付購買槍枝價
    金四十六萬元予戊○○，其後並通知己○○其願以制式九０手槍附贈三十顆子彈
    每支二十六萬元價格出售槍枝，而從中賺取每支三萬元之價差。同年七月十九日
    十一時許，戊○○前往「鉅億企業有限公司」以四十萬元向庚○○購買俗稱「沙
    漠之鷹」及「金牛星」之制式九○手槍各一支，庚○○並另交付附表一編號六十
    九及七十號所示之制式點二五手槍二支（即為捷克ＣＺ廠製序號Ｇ八○七八號手
    槍、捷克ＣＺ廠製序號二○一六八三號手槍）予戊○○充當樣品打探行情。戊○○取得槍枝後，於同月十九日上午十二時許，在高雄市○○○路之「保時捷車行
    」附近，將前開購自庚○○之制式九○手槍二支交給丙○○，並同時將上開二支
    制式點二五手槍交予丙○○打探行情。丙○○於同日中午一時許，在高雄市旗津
    區旗津渡船口，將前開制式九○手槍二支，以每支二十六萬元之價格販賣予之己○○，己○○並當場支付現金五十二萬元予丙○○，而收受槍枝並非法持有之。
    又己○○因認槍枝不錯，再以一百零四萬元之價格向丙○○訂購制式九０手槍四
    支，並約定當天下午五時許交易，丙○○即於同日下午一時三十分許，以其所有
    之0000000000號諾基亞牌八八五五型行動電話撥打戊○○所有000
    0000000號行動電話訂購俗稱「沙漠之鷹」之九○制式手槍六支（其中二
    支係丙○○自己購買），戊○○旋於同日下午一時三十一分許，以其所有000
    0000000號行動電話撥打庚○○所有0000000000號行動電話訂
    購「沙漠之鷹」六支，並約定當天下午交貨。惟於同日下午一時三十六分許，丙○○以其所有上開行動電話撥打戊○○所有前開0000000000號行動電
    話更改訂購俗稱「沙漠之鷹」之制式九○手槍五支及「金牛星」制式九○手槍一
    支後，並於同日下午四時許，前往高雄市鼓山渡船口收取己○○購買四支槍枝之
    一百零四萬元現款後，於同日下午五時許，再將現款一百五十六萬元（包含己○○先前所交予之五十二萬元）交付予戊○○，並要求戊○○以該價款向上手議價
    購買八至十支槍枝，並約定同日晚間拿取手槍，戊○○乃再聯絡庚○○前往拿取
    槍枝兜售；同日下午五時許，庚○○駕駛車號ＺＢ－九四一三號自小客車搭載甲○○前往「大德冷凍廠」拿取部份已解凍之槍枝、子彈，並將之放置在該小客車
    內而欲駕車離開時，在高雄市○鎮區○○路與漁港北一路路口為專案小組警員當
    場查獲，並於該小客車內及循線在「大德冷凍廠」三二七室冷凍房與甲○○租住
    處共起獲如附表一編號一至六十八號所示之制式長短槍枝共六十八支、各式彈匣
    一二八個、制式九０子彈、點二五子彈共一萬三千四百顆及九三衝鋒槍槍托一個
    等物。復於同日下午六時四十五分許，分別在高雄市○鎮區○○街七十號前、高
    雄市○○區○○路沙多宮前及高雄市鼓山區○○○路輪渡船站前等三地，分別查
    獲等候買槍之戊○○、丙○○、己○○到案，並於戊○○身上起獲欲購買槍枝之
    現款一百五十六萬元（僅一百五十萬元萬元扣案）；於丙○○之背包內起獲現金
    十四萬元、附表一編號六十九、七十號所示之制式點二五手槍二支、諾基亞牌八
    八五五型行動電話二支、易付卡四張（門號分別為0000000000號、0
    000000000號、0000000000號、0000000000號）
    ；於己○○身上起獲諾基亞牌二一○○型（門號為0000000000號）、
    諾基亞牌六一○○型（門號為0000000000號）及摩托羅拉三六八八型
    （門號為0000000000號）行動電話各一支。
三、丙○○於九十一年五月間，因王國才（業於九十一年九月二十四日死亡）積欠其
    一百五十萬元債款，而將附表二所示具有殺傷力之制式九二手槍一支、制式ＡＫ
    ４７子彈一百顆交予丙○○抵債，丙○○收受該手槍、子彈後，未經許可，無故
    持有之，並將之藏匿在高雄市前鎮區振農三巷六十三號前一輛廢棄三輪車內。嗣
    於同年七月二十二日，丙○○於專案小組警員借提查證時，在偵查機關未發覺前
    主動高雄市政府警察局刑警大隊承辦員警尤啟明供出上情，並帶同員警前往該廢
    棄三輪車內起獲附表二之制式九二手槍一支、制式ＡＫ４７子彈一百顆等物。
四、案經高雄市政府警察局移送臺灣高雄地方法院檢察署檢察官偵查起訴。
    理  由
甲、程序方面：
一、被告戊○○及其辯護人為其辯稱：九十二年七月二十日凌晨一時十五分製作第一
    次警訊筆錄後，旋於當日早上七時五十分開始製作第二次警詢，顯然未予被告戊○○充分之休息，該第二次筆錄顯係疲勞訊問，且員警於製作筆錄過程中有多次
    將錄音機關掉，對之利誘脅迫後，再行開機製作筆錄之情形，是該筆錄顯非出於
    戊○○之自由意識，無證據能力，而同年七月二十二日及八月四日所製作之第三
    、四次警詢筆錄係按照第二次警詢筆錄所為之供述，亦無證據能力。然查，被告
    戊○○於同年月二十日凌晨一時許十五分與製作第一次警詢筆錄後，於時隔六時
    四十分鐘後之同日清晨七時五十分許，方製作第二次警詢筆錄，此有警詢筆錄在
    卷可憑，且為被告戊○○所是認，足見被告戊○○於二次警詢筆錄間已有充分之
    休息時間。又該警詢筆錄係採一問一答、全程錄音之方式為之，期間並無中斷錄
    音之情形，有警詢筆錄錄音帶譯文一份在卷可憑（見本院卷第六五一至六六九頁
    ），是被告戊○○及其辯護人主張該第二次警詢筆錄係被告戊○○被利誘、脅迫
    、疲勞訊問下所為，及按第二次警詢筆錄內容所為之第三次、第四次警訊筆錄均
    無證據能力云云，即無足取。
二、被告丙○○及其辯護人為其辯稱：丙○○於同年七月十九日晚間七時許遭員警逮
    捕後，員警即將其帶往寢室並以布套蒙面，再毆打其身體或腳鐐之方式刑求，迄
    至同日晚間十一時三十六分許方製作警訊筆錄，是該次警詢筆錄無證據能力，復
    且員警並未向檢察官聲請監聽丙○○之0000000000號電話，是該電話
    監聽譯文亦無證據能力云云。經查，被告丙○○為警查獲後，即為員警帶往高雄
    市政府警察局刑警大隊第一分隊辦公室旁邊之寢室兼偵訊室隔離訊問，且該警詢
    筆錄亦係以一問一答、全程錄音之方式製作完成，並無員警恐嚇、脅迫或毆打被
    告之情，有該警詢錄音帶譯文一份在卷可憑（見本院卷第八九六至七五四頁），
    況被告丙○○前曾受過偵審裁判，倘其果受刑求，理應於被移送至地檢署檢察官
    訊問及本院就檢察官聲請羈押之訊問時提出刑求之抗辯，然其竟未為之，復於進
    入臺灣高雄看守所執行羈押時，亦未聲明有何遭刑求之情，且於健康檢查時亦未
    發現任何異狀，此有該所函文及檢送之健康檢查表在卷可憑（見本院卷第一○一
    八至一○二○頁），是被告丙○○及其辯護人稱丙○○之其警訊筆錄係遭刑求所
    為，無證據能力云云，要無足取。又高雄市政府警察局刑警大隊業就丙○○所有
    0000000000號電話向臺灣高雄地方法院檢察署聲請監聽，此有該署九
    十二年六月十九日雄檢楠監玉字第二八二號通訊監察書一紙在卷可憑（見本院卷
    第二八八頁），是被告丙○○之辯護人主張上開電話係遭非法監聽，而主張該電
    話監聽譯文無證據能力云云，亦有誤會。
乙、實體方面：
一、訊據被告庚○○固坦承於右揭時、地委託不知情之鍾順正以「鴻錦號」漁船前往
    大陸深圳港將藏有附表一所示槍枝、子彈之漁貨私運回國，並將部分槍、彈解凍
    後，藏放在被告甲○○上址租住，惟矢口否認有何販賣槍、彈之犯行，辯稱：因
    其積欠香港籍綽號「強生」之成年男子五萬美元之賭債，受「強生」脅迫，方同
    意替「強生」走私槍、彈，該批槍、彈不是其出資購買，也未雇用甲○○前往菲
    律賓馬尼拉包裝、夾藏及回台接運槍、彈，只是將槍、彈寄放在甲○○租處，更
    未委託戊○○販賣槍、彈，戊○○於七月十九日上午去其公司償還四十萬元債款
    時，看見四把手槍，因好奇將該手槍借回去觀賞，且於同日下午已在其公司返還
    其中二把制式九○手槍，其亦將該手槍放回甲○○住處云云。訊據被告甲○○固
    坦承受雇於庚○○，且在其租處寄藏槍、彈，惟矢口否認有違反懲治走私條例及
    販賣槍、彈之犯行，辯稱：其沒有去菲律賓馬尼拉幫庚○○包裝、夾藏槍、彈，
    也未替他接運槍、彈，因庚○○去大陸洽公，才叫其將進口之漁貨搬到冷凍廠去
    冷藏，其不知該漁貨內藏有槍枝，因其租處是公司所承租，且離公司很近，庚○○才將槍、彈藏放在其租住，其沒有與庚○○共同走私及販賣槍、彈云云。訊據
    被告戊○○則矢口否認有販賣槍、彈之犯行，辯稱：庚○○從中國大陸回來後一
    直向其催討一百五十萬元債款，因丙○○欠其一百多萬元，乃要求丙○○先償還
    ，丙○○於七月十八日晚間還其四十萬元，隔日早上，其去庚○○的公司還四十
    萬元時，看見手槍，因丙○○有在翻閱槍枝雜誌，其便向庚○○借四把手槍去給
    丙○○看，並叫丙○○再籌錢還債，後來丙○○將那二把點二五的手槍借回去看
    ，其就把另二支九○手槍拿回去還給庚○○，十九日下午，丙○○給其一百五十
    六萬元是要還給庚○○的債款，不是買槍的款項云云。訊據被告丙○○矢口否認
    有何販賣槍、彈犯行，辯稱：其陸續積欠戊○○二百多萬元，七月十八日晚上其
    還給戊○○四十萬元，戊○○說庚○○催債甚急，要其幫忙調錢還他，七月十九
    日上午，戊○○要其幫忙調錢還給庚○○時，其看見戊○○車上有四把手槍，因
    好奇就把扣案的這二把點二五手槍借回去看，並非向戊○○買槍，當日中午，己○○剛好拿五十二萬元及簽帳單要其幫忙簽注下星期的六合彩，同日下午四、五
    時許，又拿一百零八萬元及簽帳單追加組數，其就將一百五十六萬元拿給戊○○
    去還債，並要求戊○○在下星期二之前調錢給其，該一百五十六萬元不是買槍的
    價金，其在電話中說「三星」、「四星」是指簽六合彩，「小鷹」是指「小英」
    即己○○云云。被告己○○則矢口否認有何非法持有槍枝之犯行，辯稱：其於七
    月十九日中午拿給丙○○的五十二萬元及簽注單一張要丙○○幫其簽注下星期二
    的六合彩，後於同日下午四時許，又交付給丙○○一百零八萬元及簽注單一張以
    追加賭注，不是向丙○○買槍的價金云云。
二、經查：
  (一)被告庚○○與甲○○共謀自菲律賓馬尼拉私運槍械、子彈回台販賣，並自九十一
    年五月起至九十二年六月初止，由被告庚○○多次利用前往菲律賓馬尼拉洽公之
    機會，出資委託香港籍綽號「強生」之男子收購附表一之槍械、子彈，被告甲○○負責包裝、夾藏及接運等工作，再由被告庚○○委託不詳漁船運至中國大陸深
    圳港後，復委託不知情之鍾順正所經營之漁船公司所屬「鴻錦號」漁船前往中國
    大陸深圳港將該夾藏有七十二支即如附表一之槍械、子彈等之漁貨私運回台，並
    由被告甲○○接運，將部份槍械、子彈解凍後藏匿在其上址租處伺機販賣，並約
    定事成後給予被告甲○○一百萬至二百萬元之酬勞等各節，業據庚○○、甲○○
    於警詢、偵查中供述明確（見警卷第一至五頁、偵查卷第三至六頁），且於本院
    就公訴人羈押之聲請進行訊問時，被告庚○○、甲○○亦坦白承認共同運輸附表
    一所示之槍械、子彈等物進口，並將之藏放在被告甲○○租處伺機販賣屬實（見
    本院卷第一○三三至一○三四頁、第一○三七至一○三九頁），核與證人鍾順正
    於警詢、偵查中證稱受被告庚○○委託自中國大陸深圳港將漁貨運回高雄港之情
    相符（見偵查卷第四五、四六、三二一頁），並有「鴻錦號」船籍資料、魚貨裝
    箱單各一份在卷可憑（見偵查卷第五二至五六頁），及附表一所示槍械、子彈等
    物扣案可證；且前開扣案之槍枝、子彈，除附表一編號三十所示手槍之扳機無法
    釋放撞針，無法擊發子彈不具殺傷力外，其餘槍枝、子彈均具殺傷力，亦有內政
    部警政署刑事警察局槍彈鑑定書一份可憑。雖證人丁○○於本院審理時證稱：曾
    於一、二年前在菲律賓馬尼拉遇到庚○○，庚○○說輸了十幾萬美元，並說向「
    強生」借了十萬美元云云；及證人劉文彬證稱：九十二年三、四月間，庚○○跟
    伊說他有欠「強生」的錢，「文德仔」向他逼債，要伊去請「文德仔」讓他慢慢
    還云云；然證人丁○○所述係屬傳聞證據，且證人劉文彬所述縱然屬實，亦不能
    證明被告庚○○係受「強生」脅迫而代為運送上開槍械、子彈等物，均難採為有
    利被告庚○○之認定。是被告庚○○、甲○○於本院審理中翻異前詞，辯稱：渠
    二人未共同私運槍械、子彈回台伺機販賣，係因庚○○積欠綽號「強生」之賭債
    ，受脅迫才替「強生」之男子運輸附表一所示之槍械、子彈來台，並由庚○○自
    行將之藏放在甲○○住處云云，係屬事後卸責之詞，要難採信。
  (二)被告庚○○於九十二年七月十七日起即連絡槍枝仲介販被告戊○○替其販賣槍枝
    ，並佯稱此批槍、彈係其友人所有，願以制式九○手槍附贈五十顆子彈每支二十
    萬元價格，惟需先收取價金之方式出售，並於同月十九日上午十一時許，在上開
    「鉅億企業有限公司」內以每支制式九○手槍二十萬元之價格，出售俗稱「沙漠
    之鷹」及「金牛星」之制式手槍各一支（未交付子彈）予被告戊○○，同時交付
    附表一編號六十九、七十號所示手槍二支予戊○○打探行情一節，業據被告庚○○於警詢、偵查中供述甚詳（警卷第一至四頁、偵查卷第三至五頁），核與被告
    戊○○於同年七月二十日第二次警詢中及本院就檢察官聲請羈押訊問中供述情節
    （見本院卷第六六○至六六五頁之警詢錄音譯文及本院卷第一○四四頁），大致
    相符；復且被告戊○○於接獲被告庚○○代為販賣槍械之訊息後，即轉知槍枝仲
    介販被告丙○○，丙○○亦將之轉知被告己○○，並於同年月十八日在高雄市○○區○○路之「鄧師父腳底按摩店」交付四十六萬元予被告戊○○購買俗稱「沙
    漠之鷹」及「金牛星」之九○制式手槍各一支，戊○○於同年月十九日中午十二
    時許，駕駛其所有之上開自小客車前往高雄市鼓山區○○○路「保時捷車行」附
    近，將前揭二支制式九○手槍及扣案附表編號六十九、七十號制式點二五手槍二
    支交付予被告丙○○，並囑丙○○打探制式點二五手槍行情後，丙○○立刻攜帶
    槍枝前往高雄市旗津區旗津渡輪站，以每支制式九○手槍二十六萬元之價格，將
    前開制式九○手槍二支出售予己○○，己○○並當場交付五十二萬元，後又加訂
    四支制式九○手槍，並於同日下午四時許，在鼓山渡船站交付貨款一百零四萬元
    予丙○○，丙○○隨即將一百五十六萬元交予戊○○，囑其以此現金向被告庚○○購買八至十支制式九○手槍等情，業據被告丙○○於警詢、偵查及本院就檢察
    官聲請羈押訊問中供述甚詳（見警卷十三、十四頁、偵查卷第九、十、四三、四
    四、一八六、一九三頁及本院卷第一○五一、一○五二頁），核與被告庚○○、
    戊○○於警詢、偵查及本院就檢察官聲請羈押訊問中供述情節，大致相符，並有
    從被告戊○○身上查獲之一百五十六萬元現金及被告丙○○所有0000000
    000號行動電話自九十二年七月十六日至同月十九日及被告庚○○所有000
    0000000號行動電話於同年十九日之電話監聽譯文及通訊監察書各一份在
    卷可憑（見警卷第六四至九三頁及本院卷第二八八、二八九、第六四二至六五○
    頁）。
  (三)又依員警依法進行通信監察之行動電話通話內容所載，被告丙○○於同年月十九
    日中午一時許與被告己○○見面後，於中午一時三十分許先撥打戊○○所有00
    00000000號電話，對戊○○稱：「小鷹」等一要下六組等語（見警卷第
    八七頁），戊○○旋於一時三十一分以其所有0000000000號電話撥打
    庚○○所有0000000000號電話稱：阿英海產要拿六份及欲至庚○○公
    司會面等語（見本院卷第六四六頁），後於同日中午一時三十六分，丙○○又以
    前開電話通知戊○○稱：要重新下為「鷹」五組，「牛」一組等語（見警卷第八
    七頁），及於同日下午四時四十分許對戊○○說：等一下再先拿「五鷹」、「一
    牛」，較晚點再補那二用的錢等語（見警卷第九○頁），及被告丙○○於本院就
    聲請羈押訊問時供稱：「昨天中午一點鐘左右，在旗津的碼頭拿二支槍給己○○
    後，己○○才又加買四支，最後再拿四支的錢過來鼓山區這裡給我，我就拿給戊○○」、「賣給己○○的手槍，一支是金牛星、一支沙漠之鷹，二支都是制式九
    ○手槍」及「跟戊○○拿槍，要先拿錢給他，不然他東西給別人」等語（見本院
    卷一○五二、一○五三頁）觀之，益徵被告戊○○以四十萬元向被告庚○○購買
    二支制式九○手槍並將該手槍交予被告丙○○後，丙○○即將之以五十二萬元之
    價格出售予被告己○○，嗣己○○追加四支手槍後，丙○○旋以電話聯絡其上手
    戊○○買賣槍枝事宜，戊○○即再聯絡上手被告庚○○，至為顯然。雖被告丙○○辯稱：「小鷹」是指「小英」即己○○之意，不是指「沙漠之鷹」手槍云云。
    然觀之上開電話監聽文內容，「鷹」顯非指被告己○○之意，且參以被告丙○○
    於本院就檢察官聲請羈押訊問時即已供承賣給己○○「沙漠之鷹」及「金牛星」
    的制式九○手槍各一支後，己○○另又購四支等語，及販賣槍枝係政府所嚴禁，
    雖至愚之人亦不可能於電話中明白談論購買槍枝之事，且為逃避追緝，彼此間交
    易往往以暗語進行情觀之，益徵被告丙○○係以「鷹」為「沙漠之鷹」手槍之暗
    語甚明，其前開所辯，顯係卸責之詞，無足採信。
  (四)再被告丙○○於警詢及本院就檢察官聲請羈押訊問時自承：十八日交給戊○○的
    四十六萬元是要買槍用的等語（見偵查卷一八六頁），雖其辯稱：未賺取己○○
    錢，係以每支二十六萬元買來再賣給己○○，還欠戊○○六萬元云云，惟制式手
    槍係價格昂貴之違禁物，其販賣為政府懸為禁令嚴加取締，刑責甚重，苟被告丙○○無販賣牟利之意圖，自可引介被告己○○與被告戊○○自行交易，實無甘冒
    被取締判處重刑之危險，大費周章替己○○洽購槍枝之理？況且被告丙○○亦於
    本院就檢察官聲請羈押訊問時供稱：「（問：你是跟戊○○買斷二支手槍，再把
    這二支手槍賣給己○○，是不是？）對，因為要跟他拿槍，要先拿錢給他，不然
    他東西給別人。」等語（見本院卷第一○五三頁），足見被告丙○○應係以四十
    六萬元之價格向戊○○購買二支手槍後，再以每支二十六萬元之價格轉售己○○
    ，以謀取每支三萬元之利益甚明。
  (五)雖被告戊○○於本院審理中翻異前詞，辯稱：其向庚○○拿取的四把手槍係為借
    丙○○觀賞，其中二把制式九○手槍已還給庚○○，並未販賣給丙○○，因庚○○催款甚急，丙○○才把查獲的一百五十六萬元拿給其去償還庚○○云云，復且
    被告庚○○、丙○○亦以證人身分附和其詞。然查，被告庚○○、戊○○與丙○○於隔離訊問時之警詢、偵查中及本院就檢察官聲請羈押訊問中就上開買賣槍枝
    之犯行，業已供述甚詳，且互核相符，已如前述，渠等反於移審並經本院解除禁
    止接見通信後，始於一致供稱：未買賣槍枝，僅係借用觀賞或查獲之現金係為簽
    注六合彩或還債，而非買賣槍枝所用云云，應係渠等勾串之詞，實難採信。
  (六)被告己○○雖於本院審理中，辨稱：其所交付之五十二萬及一百零八萬元現金，
    是委託丙○○簽賭下星期之六合彩，不是要購買槍枝的云云，而證人乙○○亦於
    本院審理中證稱：己○○先後至其住處拿取二次現金，並說要賭大一點，還看見
    己○○拿簽注單給丙○○云云。然查，被告己○○於本院就檢察官聲請羈押之訊
    問時已供稱：其經營網咖生意，一個月收入較好時約有七、八萬元，拿給丙○○
    的錢是其自己的，平常都放在其住處，沒有存在銀行或郵局云云（見本院卷第一
    ○五九頁），是其辯稱所交付予丙○○之現金係寄放在夏國民之住處，即非實在
    。雖被告己○○又辯稱：該寄放在乙○○住處的錢，是其從臺灣區中小企業銀行
    青年分行貸款來的，因沒有使用，才寄放在乙○○住處云云。惟借貸款項須繳付
    利息，此為眾所皆知之事，被告己○○既需向銀行借款，可見其經濟能力並非良
    好，倘若無用款需要，理應速速返還銀行或存放在其他可賺取利息之處，以避免
    貸款利息之支出，豈有寄放於友人住處之理？且證人乙○○就被告己○○是否知
    悉其保險箱放置之地點、密碼及案發當天以何物裝取現金等所為之證詞均與被告
    己○○所述不符（見本院卷第四六○、四六一、四六四頁），足見證人乙○○前
    開所述，應係迴護被告己○○之詞，尚難採為有利被告己○○之認定。
  (七)再右揭事實欄三之事實，迭據被告丙○○於警詢、偵查及本院審理中供陳在卷，
    核與員警尤啟明證述情節相符（見本院卷第六二四、六二五頁），並有附表二所
    示手槍、子彈扣案可憑；且前開扣案之手槍、子彈均具殺傷力，亦有內政部警政
    署刑事警察局槍彈鑑定書在卷可憑可，是被告丙○○此部分自白與事實相符，堪
    以採信。
  (八)綜上所述，被告五人所辯，均係卸責之詞，不足採信。本案事證明確，被告等之
    犯行，均堪認定。
三、按槍械（包括零件）、子彈為行政院頒佈懲治走私條例公告管制物品項目及其數
    額中之甲項管制進、出口物品。按彈匣係內政部八十六年十一月二十四日以台８
    ６內警字第八六七０六八三號公告，為各類槍枝之主要組成零件。又刑法上所謂
    運送，係指載運輸送而言，又私運管制物品進出口罪之所謂進出口，係指出入國
    界而言，再按，槍砲彈藥刀械管制條例之相關運輸槍枝罪，法條文字並無限於他
    人所有或持有之槍枝要件，且參照最高法院五十二年度第四次民刑庭總會會議決
  議（六）之意旨，可見「運輸」不以為他人輸送為必要，即為自己輸送者亦包括
    在內，最高法院八十二年度第三次刑事庭會議決議亦採同見解。再按槍砲彈藥刀
    械管制條例第七條第一項之未經許可販賣衝鋒槍、手槍罪、同條例第十二條第一
    項之未經許可販賣子彈罪，其販賣行為，並不以販入之後復行賣出為要件，祇要
    以營利為目的，將衝鋒槍、手槍及子彈販入或賣出，有一於此，其犯罪即為完成
    ，合先敘明。
四、論罪科刑部分：
  (一)核被告庚○○、甲○○共同將庚○○在菲律賓購買之槍械（含零件彈匣）、子彈
    轉運至中國大陸深圳港後，再運輸及私運進口後，先後販售槍枝予戊○○圖利，
    所為係犯懲治走私條例第十一條、第二條第一項私運管制物品進口罪、槍砲彈藥
    刀械管制條例第七條第一項非法販賣、運輸手槍罪（其中附表編號三十所示之手
    槍經鑑定結果不具殺傷力，其主要組成零件：槍管、槍身、槍機、滑套、扳機、
    扳機箱、彈匣各一個，雖仍具有管制進口物品「槍械零件」之性質，惟並非槍砲
    彈藥刀械管制條例所管制之槍砲，且被告庚○○、甲○○主觀上並無運輸及販賣
    手槍之主要組成零件之犯意，不另成立槍砲彈藥刀械管制條例第十三條第一項之
    罪，詳如後述）及同條例第十二條第一項非法販賣、運輸子彈罪（其中子彈部分
    雖未及出售，然其販賣子彈之犯行仍已完成）。被告庚○○、甲○○於走私槍彈
    進口後，運送、藏匿走私物品之行為，為先前之私運管制物品罪所吸收，不另論
    罪；被告運輸、販賣槍、彈前後非法持有槍、彈之低度行為，應為運輸、販賣槍
    彈之高度行為所吸收，亦不另論罪。被告庚○○、甲○○與香港籍綽號「強生」
    之成年男子間就上開犯行，有犯意連絡及行為分擔，為共同正犯。又被告庚○○
    、甲○○利用不知情之鍾順正所經營之漁船及不詳之貨運業者運輸槍彈入台之犯
    行，為間接正犯。被告庚○○、甲○○先後販賣手槍之犯行，時間緊接，所犯構
    成要件相同之罪，顯係基於概括犯意為之，為連續犯，應論以槍砲彈藥刀械管制
    條例第七條第一項之非法販賣手槍罪，並加重其刑（法定刑死刑、無期徒刑部份
    不得加重）。被告庚○○、甲○○係以一行為同時觸犯私運管制物品進口罪及未
    經許可運輸手槍罪、未經許可運輸子彈罪，為想像競合犯，應依刑法第五十五條
    之規定，從一重之未經許可運輸手槍罪處斷。又被告二人所犯前開未經許可販賣
    手槍罪、未經許可運輸手槍罪等二罪間，有方法結果牽連之裁判上一罪關係，應
    依刑法第五十五條之規定，從一情節較重之未經許可販賣手槍罪處斷。再被告甲○○於八十四年間因違反麻醉藥品管理條例案件，經法院判處有期徒刑七月確定
    後，又於八十六年間又因違反前開條例，經法院判處有期徒刑八月確定，並於八
    十七年二月六日縮短刑期執行完畢，有臺灣高雄地方法院檢察署刑案資料查註紀
    錄表及臺灣高等法院被告全國前案紀錄表各一份在卷可憑，其於上開有期徒刑執
    行完畢後五年以內再犯有期徒刑以上之本罪，為累犯，應依累犯之規定加重其刑
    ，並依法遞加之（法定死刑、無期徒刑部分不得加重）。審酌被告庚○○、甲○○，為牟圖暴利，鋌而走險，無視所進口之槍彈將危害他人生命財產安全，且走
    私槍械進口及販賣數量甚鉅，該等槍彈之殺傷力、破壞力極大，危害社會治安，
    擾亂社會秩序至鉅，且二人經警查獲後，一度態度良好並主動供出上情，惟事後
    又一味卸責推托之態度，本不宜寬待，惟念該槍枝僅販出二支既遂即為警查獲，
    尚未大量流出市面，及被告庚○○、甲○○為主僱關係，涉案情節輕重不同等一
    切情狀，各量處如主文所示之刑，並就罰金部分諭知易服勞役之折算標準，又因
    其犯罪之性質，本院認有褫奪公權之必要，併宣告褫奪公權如主文所示。扣案之
    如附表一所示槍、彈、彈匣（除編號三十號未具殺傷力之手槍外）均係違禁物，
    應依刑法三十八條第一項第一款宣告沒收，另未扣案之販賣槍枝所得四十萬元及
    被告庚○○所有供聯絡被告戊○○販賣槍枝所用之行動電話（門號為00000
    00000號）一支，均沒收。另附表一編號三十號所示之槍枝，應由公訴人另
    為適法處理（詳後述），爰不另為沒收之諭知，附此敘明。
  (二)被告戊○○所為，係犯槍砲彈藥刀械管制條例第七條第一項販賣手槍罪、同條第
    五項、第一項之犯賣手槍未遂罪。其販賣手槍前後非法持有手槍之低度行為，應
    為販賣手槍之高度行為所吸收，不另論罪。被告戊○○先後二次販賣手槍之犯行
    ，時間緊接，觸犯構成要件相同之罪，顯係基於概括犯意為之，為連續犯，應論
    以槍砲彈藥刀械管制條例第七條第一項販賣手槍既遂罪，並加重其刑（法定刑死
    刑、無期徒刑部份不得加重）。爰審酌被告戊○○正值青壯，不思以正當方法謀
    取利益，竟販賣槍枝圖利，危害社會治安非輕，及其犯後僅坦承部分事實之態度
    等一切情狀，量處如主文所示之刑，並就罰金部分諭知易服勞役之折算標準，又
    因其犯罪之性質，本院認有褫奪公權之必要，併宣告褫奪公權如主文所示。扣案
    如附表一編號六十九及七十號所示具有殺傷力之制式手槍二支，係被告庚○○交
    予戊○○預備供販賣槍枝所用之物，亦係違禁物，應依刑法第三十八條第一項第
    一款規定宣告沒收；又查獲之現金一百五十六萬元（僅扣得一百五十萬元）係被
    告戊○○販賣槍枝予丙○○所得之物，行動電話二支（門號為00000000
    00號、0000000000號）分別係被告戊○○與被告庚○○、丙○○聯
    絡買賣槍枝所用之物，而未扣案現金六萬元，係被告戊○○販賣二支制式九○手
    槍予被告丙○○所得之物，應分別依刑法第三十八條第一項第二款、第三款規定
    ，宣告沒收。
  (三)被告丙○○所為，係犯槍砲彈藥刀械管制條例第七條第一項販賣手槍罪、同條第
    五項、第一項之販賣手槍未遂罪、同條例第七條第四項非法持有手槍罪及同條例
    第十二條第四項之非法持有子彈罪。被告丙○○販賣手槍前後非法持有手槍之低
    度行為，應為販賣手槍之高度行為所吸收，不另論罪。被告丙○○先後二次販賣
    手槍之犯行，時間緊接，觸犯構成要件相同之罪，顯係基於概括犯意為之，為連
    續犯，應論以槍砲彈藥刀械管制條例第七條第一項販賣手槍罪，並加重其刑（法
    定刑死刑、無期徒刑部份不得加重）。又被告丙○○非法持有附表二所示槍、彈
    之犯行，係於偵查機關未發覺前主動向偵訊員警尤啟明自首，業經尤啟明證述屬
    實，合乎自首規定，是其此部分犯行應依刑法第六十二條規定，減輕其刑。又其
    以一行為非法持有附表二之手槍、子彈而同時觸犯數罪名，為想像競合犯，依刑
    法第五十五條前段規定，從一重以槍砲彈藥刀械管制條例第七條第四項非法持有
    手槍罪論斷。再被告丙○○所犯上開二罪，犯意各別，行為互殊，應分論併罰。
    爰審酌被告丙○○前有違反槍砲彈藥刀械管制條例等前科，素行不佳，此有臺灣
    高等法院被告全國前案紀錄表在卷可按，仍不知悔改，且其正值青壯，不思以正
    當方法謀取利益，竟販賣槍枝圖利，危害社會治安非輕，及其犯後僅坦承部分事
    實之態度等一切情狀，分別量處如主文所示之刑，併就罰金部分諭知易服勞役之
    折算標準，再定其應執行刑及就罰金部分諭知易服勞役之折算標準，又因其犯罪
    之性質，本院認有褫奪公權之必要，併宣告褫奪公權如主文所示。扣案如附表一
    編號六十九及七十號所示具有殺傷力之制式手槍二支，係被告戊○○交予其預備
    供販賣槍枝所用之物，亦係違禁物，扣案諾基亞牌八八五五型（門號為0000
    000000號）行動電話一支，係其所有供犯販賣槍枝所用之物，未扣案之六
    萬元係販賣制式九○手槍二支予己○○所得之物，扣案如附表二所示之物，係犯
    非法持有槍、彈罪所用之物，亦係違禁物，應分別依刑法第三十八條第一項第一
    款、第二款、第三款規定予以宣告。至被告丙○○所有之現金十四萬元、易付卡
    三張（門號分別為0000000000號、0000000000號、000
    0000000號），非係犯本罪所用或所得之物，爰不另為沒收之諭知，附此
    敘明。
  (四)被告己○○所為，係犯槍砲彈藥刀械管制條例第七條第四項非法持有手槍罪，公
    訴人認其係犯同條例第七條第一項之販賣手槍罪，顯有未洽，惟起訴之基本事實
    同一，本院自應變更起訴法條，併予審理。原審酌被告己○○有殺人未遂、槍砲
    彈藥刀械管制條例等前科，現於緩刑中，此有臺灣高等法院被告全國前案紀錄表
    在卷可憑，仍不知悔改，一再購買槍枝非法持有之，對社會治安危害非輕，及其
    犯後一再否認犯行，毫無悔之態度等一切情狀，量處如主文所示之刑，以示儆懲
    。未扣案具有殺傷力之制式九○手槍二支，係違禁物，扣案之諾基亞牌六一○○
    型（門號為0000000000號）行動電話一支，均係被告己○○所有，供
    購買槍枝所用之物，應分別依刑法第三十八條第一項第一款、第二款規定沒收之
    。另扣案諾基亞牌二一○○型（門號為0000000000號）及摩托羅拉三
    六八八型（門號為0000000000號）行動電話各一支，雖係被告己○○
    所有，然非供購買槍枝所用之物，爰不另為沒收之諭知，附此敘明。
五、公訴意旨另以：被告庚○○、甲○○運輸附表編號三十所示之手槍部分，亦係犯
    槍砲彈藥刀械管制條例第七條第一項之未經許可運輸手槍罪；惟附表編號三十之
    該把手槍，因其扳機無法釋放撞針，無法擊發子彈，經鑑定結果依現狀認不具殺
    傷力，此有內政部警政署刑事警察局槍彈鑑定書一份可憑難認該把手槍，係屬槍
    砲彈藥刀械管制條例所管制具有殺傷力之槍砲，且被告庚○○、甲○○運輸槍械
    欲行賣出得利，主觀上並無運輸槍砲主要組成零件之犯意，雖該扣案手之槍管、
    槍身、槍機、滑套、扳機、扳機箱、彈匣等仍屬手槍之主要組成零件，而為管制
    進口之物品，惟難認此部分被告庚○○、甲○○構成槍砲彈藥刀械管制條例第十
    三條第一項之運輸槍砲主要組成零件罪，惟公訴意旨認此部分與起訴並論罪之部
    分，有想像競合之裁判上一罪關係，爰不另為無罪之諭知，附此敘明。
據上論結，應依刑事訴訟法第二百九十九條第一項前段、第三百條，懲治走私條例第
十一條，第二條第一項，槍砲彈藥刀械管制條例第七條第一項、第四項、同條例第十
二條第一項、第四項，刑法第十一條前段、第二十八條、第五十六條、第五十五條、
第四十七條、第三十七條第一項、第二項、第三十八條第一項第一款、第二款、第三
款、第四十二條第二項、罰金罰鍰提高標準條例第二條，現行法規所定貨幣單位折算
新臺幣條例第二條判決如主文。
本案經檢察官陳正達到庭執行職務。
中      華      民      國    九十三    年      九      月      十      日
                                臺灣高雄地方法院刑事第七庭
                                  審判長法官    曾逸誠
                                        法官    洪乙心
                                        法官    廖純卿
右正本證明與原本無異。
如不服本判決，應於判決送達後十日內，向本院提出上訴狀。
                                      書記官    劉企萍
中      華      民      國    九十三    年      九      月    十三      日
   附表一：
 ┌───┬─────────────────────────────────┬──────┬──────┐
 │編號  │扣押槍枝、子彈、彈匣名稱                                          │槍枝管制編號│數量        │
 ├───┼─────────────────────────────────┼──────┼──────┤
 │ １   │以色列IMI廠UZI型口徑9mm之制式手槍，機械性良好，可擊發同口徑制式子 │0000000000  │壹枝        │
 │      │彈，認具殺傷力。                                                  │            │            │
 ├───┼─────────────────────────────────┼──────┼──────┤
 │ ２   │美國INTRATEC廠TEC-9之制式半自動手槍，機械性良好，可擊發同口徑制式 │0000000000  │壹枝        │
 │      │子彈，認具殺傷力。                                                │            │            │
 ├───┼─────────────────────────────────┼──────┼──────┤
 │ ３   │以色列IMI廠JERICHO941FS型口徑9mm之制式半自動手槍，機械性良好，可擊│0000000000  │壹枝        │
 │      │發同口徑制式子彈，認具殺傷力。                                    │            │            │
 ├───┼─────────────────────────────────┼──────┼──────┤
 │ ４   │捷克CZ廠75AUTOMATIC型口徑9mm之制式半自動手槍，機械性良好，可擊發同│0000000000  │壹枝        │
 │      │口徑制式子彈，認具殺傷力。                                        │            │            │
 ├───┼─────────────────────────────────┼──────┼──────┤
 │ ５   │捷克CZ廠75AUTOMATIC型口徑9mm之制式半自動手槍，機械性良好，可擊發同│0000000000  │壹枝        │
 │      │口徑制式子彈，認具殺傷力。                                        │            │            │
 ├───┼─────────────────────────────────┼──────┼──────┤
 │ ６   │義大利BERETTA廠93R口徑9mm之制式手槍，機械性良好，可擊發同口徑制式 │0000000000  │壹枝        │
 │      │子彈，認具殺傷力。                                                │            │            │
 ├───┼─────────────────────────────────┼──────┼──────┤
 │ ７   │義大利TANFOGLIO廠Combat型口徑9mm(9 ×19mm）之制式半自動手槍，機械 │0000000000  │壹枝        │
 │      │性良好，可擊發同口徑制式子彈，認具殺傷力。                        │            │            │
 ├───┼─────────────────────────────────┼──────┼──────┤
 │ ８   │義大利TANFOGLIO廠Combat型口徑9mm之制式半自動手槍，機械性良好，可擊│0000000000  │壹枝        │
 │      │發同口徑制式子彈，認具殺傷力。                                    │            │            │
 ├───┼─────────────────────────────────┼──────┼──────┤
 │ ９   │捷克CZ廠75B型口徑9mm之制式半自動手槍，機械性良好，可擊發同口徑制式│0000000000  │壹枝        │
 │      │子彈，認具殺傷力。                                                │            │            │
 ├───┼─────────────────────────────────┼──────┼──────┤
 │ １０ │以色列IMI廠JERICHO941FS型口徑9mm之制式半自動手槍，機械性良好，可擊│0000000000  │壹枝        │
 │      │發同口徑制式子彈，認具殺傷力。                                    │            │            │
 ├───┼─────────────────────────────────┼──────┼──────┤
 │ １１ │巴西TAURUS廠PT915型口徑9mm之制式半自動手槍，機械性良好，可擊發同口│0000000000  │壹枝        │
 │      │徑制式子彈，認具殺傷力。                                          │            │            │
 ├───┼─────────────────────────────────┼──────┼──────┤
 │ １２ │以色列IMI廠JERICHO941FS型口徑9mm之制式半自動手槍，機械性良好，可擊│0000000000  │壹枝        │
 │      │發同口徑制式子彈，認具殺傷力。                                    │            │            │
 ├───┼─────────────────────────────────┼──────┼──────┤
 │ １３ │巴西TAURUS廠PT915型口徑9mm之制式半自動手槍，機械性良好，可擊發同口│0000000000  │壹枝        │
 │      │徑制式子彈，認具殺傷力。                                          │            │            │
 ├───┼─────────────────────────────────┼──────┼──────┤
 │ １４ │以色列IMI廠JERICHO941FS型口徑9mm之制式半自動手槍，機械性良好，可擊│0000000000  │壹枝        │
 │      │發同口徑制式子彈，認具殺傷力。                                    │            │            │
 ├───┼─────────────────────────────────┼──────┼──────┤
 │ １５ │以色列IMI廠JERICHO941FS型口徑9mm之制式半自動手槍，機械性良好，可擊│0000000000  │壹枝        │
 │      │發同口徑制式子彈，認具殺傷力。                                    │            │            │
 ├───┼─────────────────────────────────┼──────┼──────┤
 │ １６ │以色列IMI廠JERICHO941FS型口徑9mm之制式半自動手槍，機械性良好，可擊│0000000000  │壹枝        │
 │      │發同口徑制式子彈，認具殺傷力。                                    │            │            │
 ├───┼─────────────────────────────────┼──────┼──────┤
 │ １７ │捷克CZ廠110型口徑9mm之制式半自動手槍，機械性良好，可擊發同口徑制式│0000000000  │壹枝        │
 │      │子彈，認具殺傷力。                                                │            │            │
 ├───┼─────────────────────────────────┼──────┼──────┤
 │ １８ │以色列IMI廠JERICHO941FS型口徑9mm之制式半自動手槍，機械性良好，可擊│0000000000  │壹枝│
 │      │發同口徑制式子彈，認具殺傷力。                                    │            │            │
 ├───┼─────────────────────────────────┼──────┼──────┤
 │ １９ │巴西TAURUS廠PT915型口徑9mm之制式半自動手槍，機械性良好，可擊發同口│0000000000  │壹枝        │
 │      │徑制式子彈，認具殺傷力。                                          │            │            │
 ├───┼─────────────────────────────────┼──────┼──────┤
 │ ２０ │以色列IMI廠JERICHO941FS型口徑9mm之制式半自動手槍，機械性良好，可擊│0000000000  │壹枝        │
 │      │發同口徑制式子彈，認具殺傷力。                                    │            │            │
 ├───┼─────────────────────────────────┼──────┼──────┤
 │ ２１ │巴西TAURUS廠PT915型口徑9mm之制式半自動手槍，機械性良好，可擊發同口│0000000000  │壹枝        │
 │      │徑制式子彈，認具殺傷力。                                      │            │            │
 ├───┼─────────────────────────────────┼──────┼──────┤
 │ ２２ │以色列IMI廠JERICHO941FS型口徑9mm之制式半自動手槍，機械性良好，可擊│0000000000  │壹枝        │
 │      │發同口徑制式子彈，認具殺傷力。                                    │            │            │
 ├───┼─────────────────────────────────┼──────┼──────┤
 │ ２３ │以色列IMI廠JERICHO941FS型口徑9mm之制式半自動手槍，機械性良好，可擊│0000000000  │壹枝        │
 │      │發同口徑制式子彈，認具殺傷力。                                    │            │            │
 ├───┼─────────────────────────────────┼──────┼──────┤
 │ ２４ │以色列IMI廠JERICHO941FS型口徑9mm之制式半自動手槍，機械性良好，可擊│0000000000  │壹枝        │
 │      │發同口徑制式子彈，認具殺傷力。                                    │         │            │
 ├───┼─────────────────────────────────┼──────┼──────┤
 │ ２５ │以色列IMI廠JERICHO941FS型口徑9mm之制式半自動手槍，機械性良好，可擊│0000000000  │壹枝        │
 │      │發同口徑制式子彈，認具殺傷力。                                    │            │            │
 ├───┼─────────────────────────────────┼──────┼──────┤
 │ ２６ │巴西TAURUS廠PT915型口徑9mm之制式半自動手槍，機械性良好，可擊發同口│0000000000  │壹枝        │
 │      │徑制式子彈，認具殺傷力。                                          │            │            │
 ├───┼─────────────────────────────────┼──────┼──────┤
 │ ２７ │以色列IMI廠JERICHO941FS型口徑9mm之制式半自動手槍，機械性良好，可擊│0000000000  │壹枝        │
 │      │發同口徑制式子彈，認具殺傷力。                                    │            │            │
 ├───┼─────────────────────────────────┼──────┼──────┤
 │ ２８ │以色列IMI廠JERICHO941FS型口徑9mm之制式半自動手槍，機械性良好，可擊│0000000000  │壹枝        │
 │      │發同口徑制式子彈，認具殺傷力。                                    │            │            │
 ├───┼─────────────────────────────────┼──────┼──────┤
 │ ２９ │義大利TANFOGLIO廠Combat型口徑9mm之制式半自動手槍，機械性良好，可擊│0000000000  │壹枝        │
 │      │發同口徑制式子彈，認具殺傷力。                                    │            │            │
 ├───┼─────────────────────────────────┼──────┼──────┤
 │ ３０ │捷克CZ廠110型口徑9mm之制式半自動手槍，機械性良好，擊發功能故障（扳│0000000000  │壹枝        │
 │      │機無法釋放撞針），無法供擊發子彈使用，認為不具殺傷力。            │            │            │
 ├───┼─────────────────────────────────┼──────┼──────┤
 │ ３１ │捷克CZ廠110型口徑9mm之制式半自動手槍，機械性良好，可擊發同口徑制式│0000000000  │壹枝        │
 │      │子彈，認具殺傷力。                                                │            │            │
 ├───┼─────────────────────────────────┼──────┼──────┤
 │ ３２ │捷克CZ廠110型口徑9mm之制式半自動手槍，機械性良好，可擊發同口徑制式│0000000000  │壹枝        │
 │      │子彈，認具殺傷力。                                                │            │            │
 ├───┼─────────────────────────────────┼──────┼──────┤
 │ ３３ │捷克CZ廠110型口徑9mm（9×19mm）之制式半自動手槍，機械性良好，可擊 │0000000000  │壹枝        │
 │      │發同口徑制式子彈，認具殺傷力。                                    │            │            │
 ├───┼─────────────────────────────────┼──────┼──────┤
 │ ３４ │以色列IMI廠JERICHO941FS型口徑9mm之制式半自動手槍，機械性良好，可擊│0000000000  │壹枝        │
 │      │發同口徑制式子彈，認具殺傷力。                                    │            │            │
 ├───┼─────────────────────────────────┼──────┼──────┤
 │ ３５ │義大利TANFOGLIO廠Combat型口徑9mm之制式半自動手槍，機械性良好，可擊│0000000000  │壹枝        │
 │      │發同口徑制式子彈，認具殺傷力。                                    │            │            │
 ├───┼─────────────────────────────────┼──────┼──────┤
 │ ３６ │義大利TANFOGLIO廠Combat型口徑9mm之制式半自動手槍，機械性良好，可擊│0000000000  │壹枝        │
 │      │發同口徑制式子彈，認具殺傷力。                                    │            │            │
 ├───┼─────────────────────────────────┼──────┼──────┤
 │ ３７ │捷克CZ廠110型口徑9mm之制式半自動手槍，機械性良好，可擊發同口徑制式│0000000000  │壹枝        │
 │      │子彈，認具殺傷力。                                                │            │            │
 ├───┼─────────────────────────────────┼──────┼──────┤
 │ ３８ │捷克CZ廠110型口徑9mm之制式半自動手槍，機械性良好，可擊發同口徑制式│0000000000  │壹枝        │
 │      │子彈，認具殺傷力。                                                │            │            │
 ├───┼─────────────────────────────────┼──────┼──────┤
 │ ３９ │以色列IMI廠JERICHO941FS型口徑9mm之制式半自動手槍，機械性良好，可擊│0000000000  │壹枝        │
 │      │發同口徑制式子彈，認具殺傷力。                                    │            │            │
 ├───┼─────────────────────────────────┼──────┼──────┤
 │ ４０ │義大利TANFOGLIO廠Combat型口徑9mm之制式半自動手槍，機械性良好，可擊│0000000000  │壹枝        │
 │      │發同口徑制式子彈，認具殺傷力。                                    │            │            │
 ├───┼─────────────────────────────────┼──────┼──────┤
 │ ４１ │以色列IMI廠JERICHO941FS型口徑9mm之制式半自動手槍，機械性良好，可擊│0000000000  │壹枝        │
 │      │發同口徑制式子彈，認具殺傷力。                                    │            │            │
 ├───┼─────────────────────────────────┼──────┼──────┤
 │ ４２ │以色列IMI廠JERICHO941FS型口徑9mm之制式半自動手槍，機械性良好，可擊│0000000000  │壹枝        │
 │      │發同口徑制式子彈，認具殺傷力。                                    │            │            │
 ├───┼─────────────────────────────────┼──────┼──────┤
 │ ４３ │捷克CZ廠110型口徑9mm之制式半自動手槍，機械性良好，可擊發同口徑制式│0000000000  │壹枝        │
 │      │子彈，認具殺傷力。                                                │            │            │
 ├───┼─────────────────────────────────┼──────┼──────┤
 │ ４４ │捷克CZ廠110型口徑9mm之制式半自動手槍，機械性良好，可擊發同口徑制式│0000000000  │壹枝        │
 │      │子彈，認具殺傷力。                                                │            │            │
 ├───┼─────────────────────────────────┼──────┼──────┤
 │ ４５ │捷克CZ廠110型口徑9mm之制式半自動手槍，機械性良好，可擊發同口徑制式│0000000000  │壹枝        │
 │      │子彈，認具殺傷力。                                                │            │            │
 ├───┼─────────────────────────────────┼──────┼──────┤
 │ ４６ │以色列IMI廠JERICHO941FS型口徑9mm之制式半自動手槍，機械性良好，可擊│0000000000  │壹枝        │
 │      │發同口徑制式子彈，認具殺傷力。                     │            │            │
 ├───┼─────────────────────────────────┼──────┼──────┤
 │ ４７ │以色列IMI廠JERICHO941FS型口徑9mm之制式半自動手槍，機械性良好，可擊│0000000000  │壹枝        │
 │      │發同口徑制式子彈，認具殺傷力。                                    │            │            │
 ├───┼─────────────────────────────────┼──────┼──────┤
 │ ４８ │捷克CZ廠110型口徑9mm之制式半自動手槍，機械性良好，可擊發同口徑制式│0000000000  │壹枝        │
 │      │子彈，認具殺傷力。                                                │            │            │
 ├───┼─────────────────────────────────┼──────┼──────┤
 │ ４９ │韓國DAEWOO廠製DP51型口徑9mm之制式半自動手槍，機械性良好，可擊發同 │0000000000  │壹枝        │
 │      │口徑制式子彈，認具殺傷力。                                        │            │      │
 ├───┼─────────────────────────────────┼──────┼──────┤
 │ ５０ │義大利TANFOGLIO廠Combat型口徑9mm之制式半自動手槍，機械性良好，可擊│0000000000  │壹枝        │
 │      │發同口徑制式子彈，認具殺傷力。                                    │            │            │
 ├───┼─────────────────────────────────┼──────┼──────┤
 │ ５１ │捷克CZ廠92型口徑6.35mm之制式半自動手槍，機械性良好，可擊發同口徑制│0000000000  │壹枝        │
 │      │式子彈，認具殺傷力。                                              │            │            │
 ├───┼─────────────────────────────────┼──────┼──────┤
 │ ５２ │捷克CZ廠92型口徑6.35mm之制式半自動手槍，機械性良好，可擊發同口徑制│0000000000  │壹枝        │
 │      │式子彈，認具殺傷力。                                              │            │            │
 ├───┼─────────────────────────────────┼──────┼──────┤
 │ ５３ │捷克CZ廠92型口徑6.35mm之制式半自動手槍，機械性良好，可擊發同口徑制│0000000000  │壹枝        │
 │      │式子彈，認具殺傷力。                                              │            │            │
 ├───┼─────────────────────────────────┼──────┼──────┤
 │ ５４ │捷克CZ廠92型口徑6.35mm之制式半自動手槍，機械性良好，可擊發同口徑制│0000000000  │壹枝        │
 │      │式子彈，認具殺傷力。                                              │            │            │
 ├───┼─────────────────────────────────┼──────┼──────┤
 │ ５５ │捷克CZ廠92型口徑6.35mm之制式半自動手槍，機械性良好，可擊發同口徑制│0000000000  │壹枝        │
 │      │式子彈，認具殺傷力。                                              │            │            │
 ├───┼─────────────────────────────────┼──────┼──────┤
 │ ５６ │捷克CZ廠92型口徑6.35mm之制式半自動手槍，機械性良好，可擊發同口徑制│0000000000  │壹枝        │
 │      │式子彈，認具殺傷力。                                              │            │            │
 ├───┼─────────────────────────────────┼──────┼──────┤
 │ ５７ │捷克CZ廠92型口徑6.35mm之制式半自動手槍，機械性良好，可擊發同口徑制│0000000000  │壹枝        │
 │      │式子彈，認具殺傷力。                                              │            │            │
 ├───┼─────────────────────────────────┼──────┼──────┤
 │ ５８ │捷克CZ廠92型口徑6.35mm之制式半自動手槍，機械性良好，可擊發同口徑制│0000000000  │壹枝        │
 │      │式子彈，認具殺傷力。                                              │            │            │
 ├───┼─────────────────────────────────┼──────┼──────┤
 │ ５９ │捷克CZ廠92型口徑6.35mm之制式半自動手槍，機械性良好，可擊發同口徑制│0000000000  │壹枝        │
 │      │式子彈，認具殺傷力。                                              │            │            │
 ├───┼─────────────────────────────────┼──────┼──────┤
 │ ６０ │捷克CZ廠92型口徑6.35mm之制式半自動手槍，機械性良好，可擊發同口徑制│0000000000  │壹枝        │
 │      │式子彈，認具殺傷力。                                              │            │            │
 ├───┼─────────────────────────────────┼──────┼──────┤
 │ ６１ │捷克CZ廠92型口徑6.35mm之制式半自動手槍，機械性良好，可擊發同口徑制│0000000000  │壹枝        │
 │      │式子彈，認具殺傷力。                                              │            │            │
 ├───┼─────────────────────────────────┼──────┼──────┤
 │ ６２ │捷克CZ廠92型口徑6.35mm之制式半自動手槍，機械性良好，可擊發同口徑制│0000000000  │壹枝        │
 │      │式子彈，認具殺傷力。                                              │            │            │
 ├───┼─────────────────────────────────┼──────┼──────┤
 │ ６３ │美國BERETTA廠950BS型口徑0.25吋之制式半自動手槍，機械性良好，可擊發│0000000000  │壹枝        │
 │      │同口徑制式子彈，認具殺傷力。                                      │            │            │
 ├───┼─────────────────────────────────┼──────┼──────┤
 │ ６４ │捷克CZ廠92型口徑6.35mm之制式半自動手槍，機械性良好，可擊發同口徑制│0000000000  │壹枝        │
 │      │式子彈，認具殺傷力。                                              │            │            │
 ├───┼─────────────────────────────────┼──────┼──────┤
 │ ６５ │捷克CZ廠92型口徑6.35mm之制式半自動手槍，機械性良好，可擊發同口徑制│0000000000  │壹枝        │
 │      │式子彈，認具殺傷力。                                              │            │            │
 ├───┼─────────────────────────────────┼──────┼──────┤
 │ ６６ │義大利TANFOGLIO廠Combat型口徑9mm之制式半自動手槍，機械性良好，可擊│0000000000  │壹枝        │
 │      │發同口徑制式子彈，認具殺傷力。                                    │            │            │
 ├───┼─────────────────────────────────┼──────┼──────┤
 │ ６７ │捷克CZ廠92型口徑6.35mm之制式半自動手槍，機械性良好，可擊發同口徑制│0000000000  │壹枝        │
 │      │式子彈，認具殺傷力。                                              │            │            │
 ├───┼─────────────────────────────────┼──────┼──────┤
 │ ６８ │捷克CZ廠92型口徑6.35mm之制式半自動手槍，機械性良好，可擊發同口徑制│0000000000  │壹枝        │
 │      │式子彈，認具殺傷力。                                              │            │            │
 ├───┼─────────────────────────────────┼──────┼──────┤
 │ ６９ │捷克CZ廠5型口徑6.35mm之制式半自動手槍，機械性良好，可擊發同口徑制 │0000000000  │壹枝        │
 │      │式子彈，認具殺傷力。                                              │            │            │
 ├───┼─────────────────────────────────┼──────┼──────┤
 │ ７０ │捷克CZ廠92型口徑6.35mm之制式半自動手槍，機械性良好，可擊發同口徑制│0000000000  │壹枝        │
 │      │式子彈，認具殺傷力。                                              │            │            │
 ├───┼─────────────────────────────────┼──────┼──────┤
 │ ７１ │口徑9mm制式子彈，均認具殺傷力。                                   │            │貳百顆      │
 ├───┼─────────────────────────────────┼──────┼──────┤
 │ ７２ │口徑0.25吋制式子彈，均認具殺傷力。                                │            │壹百顆      │
 ├───┼─────────────────────────────────┼──────┼──────┤
 │ ７３ │供以色列IMI廠JERICHO941FS型口徑9mm（9×19mm）之制式半自動手槍使用 │            │肆拾參個    │
 │      │之制式彈匣。                                                      │            │            │
 ├───┼─────────────────────────────────┼──────┼──────┤
 │ ７４ │供捷克CZ廠92型口徑9mm（9×19mm）之制式半自動手槍使用之制式彈匣。  │            │貳拾貳個    │
 ├───┼─────────────────────────────────┼──────┼──────┤
 │ ７５ │供捷克CZ廠92型口徑6.35mm（0.25吋）之制式半自動手槍使用之制式彈匣。│            │貳拾貳個    │
 │      │                                                                  │            │            │
 ├───┼─────────────────────────────────┼──────┼──────┤
 │ ７６ │供巴西TAURUS廠PT915型口徑9mm之制式半自動手槍使用之制式彈匣。      │            │壹拾壹個    │
 ├───┼─────────────────────────────────┼──────┼──────┤
 │ ７７ │供義大利TANFOGLIO廠Combat型口徑9mm（9×19mm）之半自動手槍使用之制 │            │玖個        │
 │      │式彈匣。                                                          │            │            │
 ├───┼─────────────────────────────────┼──────┼──────┤
 │ ７８ │供捷克CZ廠5型口徑6.35mm之制式半自動手槍使用之制式彈匣。           │            │肆個        │
 ├───┼─────────────────────────────────┼──────┼──────┤
 │ ７９ │供仿義大利BERETTA廠半自動手槍製造之改造手槍使用之制式彈匣。       │            │參個        │
 ├───┼─────────────────────────────────┼──────┼──────┤
 │ ８０ │供義大利BERETTA廠93R型口徑9mm之制式全自動手槍使用之制式彈匣。     │            │貳個        │
 ├───┼─────────────────────────────────┼──────┼──────┤
 │ ８１ │供捷克CZ廠75B型口徑9mm（9×19mm）之制式半自動手槍使用之制式彈匣。 │            │貳個        │
 ├───┼─────────────────────────────────┼──────┼──────┤
 │ ８２ │供美國INTRATEC廠TEC-9型口徑9mm之制式半自動手槍使用之制式彈匣。    │            │貳個        │
 ├───┼─────────────────────────────────┼──────┼──────┤
 │ ８３ │供以色列IMI廠UZI型口徑9mm之制式手槍使用之制式彈匣。               │            │貳個        │
 ├───┼─────────────────────────────────┼──────┼──────┤
 │ ８４ │未發現與本案槍枝適用之情形。                                      │            │捌個（共分為│
 │      │                                                                  │            │伍型，分別為│
 │      │                                                                  │            │貳個、貳個、│
 │      │                                                                  │            │貳個、壹個、│
 │      │                                                                  │            │壹個）      │
 ├───┼─────────────────────────────────┼──────┼──────┤
 │ ８５ │制式九○及制式二五口徑子彈                                        │            │一萬三千一百│
 │      │                                                                  │            │顆（原共計一│
 │      │                                                                  │            │萬三千四百顆│
 │      │                                                                  │            │，取其中三百│
 │      │                                                  │            │顆即編號７１│
 │      │                                                                  │            │、７２號子彈│
 │      │                                                                  │            │送驗認均具殺│
 │      │                                                                  │            │傷力）      │
 │      │                                                                  │            │            │
 └───┴─────────────────────────────────┴──────┴──────┘
   附表二 ：
 ┌───┬───────────────────────────┬──────┬──────┐
 │ １   │仿義大利BERETTA廠半自動手槍製造之金屬玩具手槍槍身、土 │0000000000  │壹枝        │
 │      │製金屬滑套及土製金屬槍管組合組合改造而成之改造手槍，機│            │            │
 │      │械性良好，可擊發適用子彈，認具殺傷力。                │            │ │
 ├───┼───────────────────────────┼──────┼──────┤
 │ ２   │口徑7.62mm制式子彈，認均具殺傷力。                    │            │壹百顆      │
 └───┴───────────────────────────┴──────┴──────┘
